臺灣高雄地方法院刑事判決　　　　　　 110年度簡上字第85號
上　訴　人　臺灣高雄地方檢察署檢察官
被　　　告　陳勁廷


上列上訴人因被告傷害案件，不服本院中華民國110 年2 月5 日
109 年度簡字第4013號第一審刑事簡易判決（聲請簡易判決處刑
案號：109 年度偵字第16427 號），提起上訴，本院管轄之第二
審合議庭判決如下：
    主  文
上訴駁回。
    事  實
一、陳勁廷與蔡宜潔前為同居男女朋友，2 人間具有家庭暴力防
    治法第3 條第2 款之家庭成員關係，陳勁廷於民國109 年5
    月26日7 時許，在蔡宜潔位於高雄市○○區○○○路00號2
    樓租屋處，與蔡宜潔因故發生口角，竟基於傷害人身體之犯
    意，以徒手及持蔡宜潔所有之高跟鞋攻擊、毆打蔡宜潔，致
    蔡宜潔受有左枕骨骨折、頭部外傷、頭皮撕裂傷3 道（4 公
    分、3 公分、3 公分）、左第二、第四指骨近端骨折、左臉
    擦傷、右上背擦傷、左肘擦傷、前胸、右肩擦傷、雙手多處
    表淺性傷口等傷勢。
二、案經蔡宜潔訴由高雄市政府警察局新興分局報告臺灣高雄地
    方檢察署檢察官偵查後聲請簡易判決處刑。
    理  由
一、按刑事訴訟法第159 條之5 規定，被告以外之人於審判外之
    陳述，雖不符前4 條之規定，而經當事人於審判程序同意作
    為證據，法院審酌該言詞陳述或書面陳述作成時之情況，認
    為適當者，亦得為證據。準此，本判決所引用被告以外之人
    於審判外言詞或書面陳述，性質上雖屬傳聞證據，然審酌此
    等陳述作成時之外部情況俱無不當，復經當事人同意均有證
    據能力（見本院卷第57頁），嗣於審判程序業經依法調查，
    認以之作為證據應屬適當，自得採為認定事實之依據。
二、上揭犯罪事實，業據被告陳勁廷於偵查及本院審理中坦承在
    卷，核與證人即告訴人蔡宜潔於警詢及偵查中之證述相符，
    並有高雄市立大同醫院診斷證明書4 紙、大同醫院家庭暴力
    事件驗傷診斷書、現場監視器畫面翻拍照片等在卷可佐，足
    認被告上開任意性自白與事實相符，其犯行堪以認定，應依
    法論科。
三、論罪科刑及駁回上訴之理由
（一）按家庭暴力者，謂家庭成員間實施身體、精神或經濟上之
      騷擾、控制、脅迫或其他不法侵害之行為；又稱家庭暴力
      罪者，謂家庭成員間故意實施家庭暴力行為而成立其他法
      律所規定之犯罪，家庭暴力防治法第2 條第1 款、第2 款
      分別定有明文。查被告與告訴人曾為同居男女朋友關係，
      此經被告於偵查中供陳在卷（見偵卷第37頁），其2 人自
      屬家庭暴力防治法第3 條第2 款所定之家庭成員，而被告
      所為上開傷害犯行，已屬家庭成員間實施身體及精神上不
      法侵害之行為，為家庭暴力防治法第2 條第1 款所稱之家
      庭暴力，且構成刑法第277 條第1 項之傷害罪，惟因家庭
      暴力防治法並無相關罰則規定，應依刑法關於傷害罪之規
      定予以論罪科刑。是核被告所為，係犯刑法第277 條第1
      項之傷害罪。
（二）上訴意旨略以：告訴人認原判決未慮及被告造成告訴人受
      有頭部左枕部骨折等人體重要部位嚴重傷害，危及告訴人
      生命安全，且迄未與告訴人和解或彌補告訴人損失，量刑
      過輕，檢察官審核後，認須就本案所生損害再加考量，並
      給予被告與告訴人再次調解之機會，原審量刑確有再次斟
      酌之必要等語。惟查：
    1.量刑輕重乃屬事實審法院得依職權自由裁量之事項，苟已
      斟酌刑法第57條各款所列情狀而未逾越法定刑度，不得遽
      指為違法。又關於刑之量定，乃實體法上賦予法院得為自
      由裁量之事項，倘其未有逾越法律所規定之範圍，除顯有
      失出失入等科罰與罪責不相當之情形外，應予尊重，不得
      任意加以指摘。
    2.原審以被告涉犯傷害罪之罪證明確，並審酌被告與告訴人
      蔡宜潔前為同居男女朋友關係，本應相互尊重，以理性、
      和平方式溝通、解決紛爭，詎被告僅因細故即任意徒手及
      持高跟鞋毆打告訴人，造成告訴人受有犯罪事實欄所載之
      傷害，顯見被告情緒控制能力不佳，欠缺對他人身體法益
      之尊重，惟考量被告犯後坦承犯行，迄今尚未與告訴人和
      解並彌補所受損害、告訴人所受傷勢輕重程度及被告前有
      毆打告訴人經法院判刑確定紀錄，卻仍再犯本件傷害案件
      之情形，暨其自述之教育程度、家庭經濟狀況、其如臺灣
      高等法院被告前案紀錄表所示之素行等一切情狀，而就刑
      法第57條各款所列科刑時應審酌之情狀加以斟酌，判處有
      期徒刑6 月，並諭知易科罰金之折算標準，其認事用法均
      無違誤，量刑亦屬妥適。況本案檢察官原即係以聲請簡易
      判決處刑方式追訴被告本案犯行，原審審酌該旨，對被告
      量處有期徒刑6 月，實無量刑過輕情形；而上述量刑因素
      於本院審理中亦未變動，原判決量刑已斟酌全案情節及刑
      法第57條各款情形，未逾越法定刑之範圍，也未違反比例
      原則及罪刑相當原則，並無違法或不當之情事，自應予以
      維持。上訴人認原判決量刑有再次斟酌之必要，為無理由
      ，應予駁回。
（三）至告訴人於本院審理中另以：因被告工作不穩定且名下無
      財產可供執行，為確保告訴人本案民事損害賠償債權，請
      求以民事一審判決之金額為負擔而給予被告緩行等語（見
      本院卷第122 頁、第125 頁至第130 頁）。然本院考量被
      告前已有2 次涉犯傷害案件經法院科刑之紀錄，況被告於
      本院審理中已供陳：我現在沒有工作也沒有收入，我打算
      等到疫情過後找到工作再1 個月還告訴人新臺幣5,000 元
      等語（見本卷第121 頁、第123 頁），尚難期待被告可依
      緩刑條件按期履行，故本院認尚不宜對被告為緩刑之諭知
      ，附此敘明。
據上論斷，應依刑事訴訟法第455 條之1 第1 項、第3 項、第36
8 條，判決如主文。
本案經檢察官王建中聲請簡易判決處刑，檢察官陳宗吟、郭武義
到庭執行職務。
中    華    民    國    110   年    11    月    9     日
                  刑事第十三庭  審判長法  官  陳紀璋
                                      法  官  李怡蓉
                                      法  官  翁瑄禮
以上正本證明與原本無異。
不得上訴。
中    華    民    國   110    年    11    月    9     日
                                      書記官  夏鴻鈞
附錄本案論罪科刑法條：
中華民國刑法第277條第1項
傷害人之身體或健康者，處 5 年以下有期徒刑、拘役或 50 萬
元以下罰金。